最高法院刑事判決　　　　　　　　　　　　　　　九十一年度台上字第五六六八號
　　上　訴　人　甲○○
右上訴人因偽造有價證券案件，不服台灣高等法院台中分院中華民國九十一年八月十
四日第二審更審判決（九十一年度重上更(二)字第一二七號，起訴案號：台灣台中地方
法院檢察署八十五年度偵字第四二０八號），提起上訴，本院判決如左：
    主  文
上訴駁回。
    理  由
按刑事訴訟法第三百七十七條規定：上訴於第三審法院，非以判決違背法令為理由，
不得為之。是提起第三審上訴，應以原判決違背法令為理由，係屬法定要件，且必須
依據卷內資料為具體之指摘，並足據以辨認原判決已具備違背法令之形式，始屬相當
。本件原判決撤銷第一審關於偽造有價證券部分之科刑判決，改判論上訴人甲○○以
連續意圖供行使之用而偽造有價證券罪，處有期徒刑壹年陸月。係以上訴人於警訊及
第一審調查時之自白、告訴人葉燕慧迭次之指訴、卷附之上訴人偽造告訴人葉燕慧為
共同發票人之本票二張及偽造告訴人為保證人之借據一張等，為其所憑之證據，並敘
明其得心證之理由。而以上訴人事後翻異前供，辯稱：伊簽署告訴人之姓名，以告訴
人為共同發票人及借款之保證人，事先有徵得告訴人之同意，且所調借之款項係供告
訴人支付票款所用，事後亦已清償借款完畢，況借款當天告訴人也在現場，僅因施用
安非他命精神恍惚而趴在桌上睡覺，伊絕無偽造有價證券等犯行等語，認係卸責之詞
，不足採信，亦已依據調查之結果，詳予指駁。經核原判決從形式上觀察，尚無認定
事實不憑證據或採證違背法則之情形存在。上訴意旨略稱：原判決對於究竟係上訴人
或告訴人清償借款而取回前揭本票、借據及清償之金額若干等情，並未詳予調查審認
，顯有調查職責未盡之違誤等語。惟按刑事訴訟法第三百七十九條第十款所稱應於審
判期日調查之證據，係指客觀上為法院認定事實及適用法律基礎之證據而言。本件上
訴人以告訴人為共同發票人及保證人，簽發本票及出具借據而向他人借款之後，究係
何人出面，以若干之金額清償借款而取回本票及借據等情，因與上訴人事前是否未經
告訴人授權，而偽造前揭本票及借據（關於共同發票及保證契約部分）之本件待證事
實，並無必要之關聯，顯非上述情形之證據，原審縱未調查，不能謂有前開第十款之
違法情事，上訴意旨妄加指摘，自非適法之第三審上訴理由。其餘上訴意旨則置原判
決之明白論斷於不顧，仍持原判決已說明理由而捨棄不採之陳詞辯解，再為事實上之
爭執，或就屬於事實審法院採證認事職權之行使，全憑己見，任意指摘，難謂已符合
首揭法定上訴第三審之要件。其上訴違背法律上之程式，應予駁回。
據上論結，應依刑事訴訟法第三百九十五條前段，判決如主文。
中      華      民      國    九十一    年      十      月      四      日
                              最高法院刑事第十庭
                                  審判長法官  林  增  福
                                        法官  邵  燕  玲
                                        法官  吳  昆  仁
                                        法官  陳  世  雄
                                        法官  惠  光  霞
      右正本證明與原本無異
                                              書  記  官
中      華      民      國    九十一    年      十      月     十一     日
